臺灣高等法院刑事判決　　　　　　　　 94年度上易字第888號
上　訴　人
即　被　告　乙○○
上列上訴人因竊盜案件，不服臺灣板橋地方法院94年度易字第10
6號，中華民國94年3月31日第一審判決（起訴案號：臺灣板橋地
方法院檢察署93年度偵字第17834號），提起上訴，本院判決如
下：
    主  文
上訴駁回。
    事  實
一、乙○○前因違反毒品危害防制條例案件，經臺灣板橋地方法
    院於民國89年3月27日以89年度訴字第294號判決判處有期徒
    刑8月確定。又另因違反毒品危害防制條例案件，經臺灣板
    橋地方法院於89年11月2日以89年度板簡字1634號判決判處
    有期徒刑6月確定。上開二罪經定應執行刑為有期徒刑1年，
    刑期起算日為90年2月9日，指揮書執畢日期為91年2月8日，
    於91年1月25日因縮短刑期執行完畢出監（構成累犯）。詎
    仍不知悔改，基於意圖為自己不法所有之概括犯意，與甲○○（由檢察官另案偵查中）基於共同犯意之連絡，自93年4
    月27日21時起，在臺北縣板橋市○○街60巷3弄8號4樓等處
    ，連續以夜間侵入住宅，毀壞門扇（原判決原誤植有「逾越
    牆垣」字樣，經裁定將原判決之原本及其正本內事實欄第一
    項第十一行關於「逾越牆垣」之記載刪除更正之），而進入
    他人處所內或攜帶板手等足堪為兇器之物等方式，竊取丁○○等人所有之物，其竊盜行為之時間、地點、被害人、竊盜
    方式、所得財物等均詳如附表所示。嗣為警於93年5月19日
    11時許，在臺北縣中和市○○街68號2樓查獲，並扣得其行
    竊時使用或攜帶之自製板手3支、尖嘴鉗1支、活動板手3支
    、鑿子1支等工具。
二、案經臺北縣政府警察局海山分局報告臺灣板橋地方法院檢察
    署檢察官偵查起訴。乙○○於臺灣板橋地方法院準備程序中
    為有罪陳述後，該院合議庭裁定由受命法官獨任依簡式審判
    程序審判。
    理  由
一、本件被告所犯加重竊盜罪，均非死刑、無期徒刑、最輕本刑
    為三年以上有期徒刑之罪，或高等法院管轄第一審之案件，
    被告於原審準備程序進行中，就被訴事實為有罪之陳述，經
    原審合議庭評議結果認合於新修正刑事訴訟法第二百七十三
    條之一第一項之規定，裁定進行簡式審判程序，原審所為程
    序上之裁定，經核並無違誤，合先敘明。
二、上訴人即被告乙○○未於審理期日到庭，上開犯罪事實，業
    據其於原審審理中自白不諱，核與被害人丁○○、丙○○、
    戊○○於警詢中陳述失竊情形，及同遭查獲共同為連續加重
    竊盜行為之甲○○於警詢及偵查中之供述大抵合致，堪信被
    告上開自白應與事實相符。此外，復有扣案之自製板手3支
    、尖嘴鉗1支、活動板手3支、鑿子1支等等工具可資佐證，
    本件事證明確，被告如事實欄所載之竊盜犯行足以認定，應
    予依法論科。
三、按刑法第321條第1項第3款之攜帶兇器竊盜罪，係以行為人
    攜帶兇器竊盜為其加重條件，此所謂兇器，其種類並無限制
    ，凡客觀上足對人之生命、身體、安全構成威脅，具有危險
    性之兇器均屬之，且祇須行竊時攜帶此種具有危險性之兇器
    為已足，並不以攜帶之初有行兇之意圖為必要，最高法院79
    年度臺上字第5253號判例可資參照，查扣案之自製板手3支
    、尖嘴鉗1支、活動板手3支、鑿子1支等工具，均係被告為
    本件竊盜犯行時所攜帶之物，業據被告於警詢中自承明確，
    而該等工具均係金屬材質，如以之攻擊人體，客觀上顯足以
    造成相當之傷害，堪認具殺傷力而足供兇器之使用。核被告
    所為，附表編號1部分係犯係犯刑法第321條第1項第1款、第
    2款、第3款之夜間侵入住宅毀壞門扇攜帶兇器竊盜罪；附表
    編號2部分係犯刑法第321條第1項第2款、第3款之毀壞門扇
    攜帶兇器竊盜罪；附表編號3部分係犯夜間侵入住宅毀壞門
    扇攜帶兇器竊盜未遂罪；被告與甲○○就所犯如附表所示之
    竊盜罪間，有犯意之聯絡與行為之分擔，為共同正犯。被告
    先後多次竊盜犯行，時間緊接，所犯又係基本犯罪構成要件
    相同之罪，顯基於概括犯意而為之，雖有夜間侵入住宅、毀
    壞門扇、攜帶兇器及竊盜未遂之分，然其基本犯罪構成要件
    相同，仍成立連續犯，應依刑法第56條之規定，從一情節較
    重之刑法第321條第1項第1款、第2款、第3款之夜間侵入住
    宅毀壞門扇攜帶兇器竊盜罪論處，並加重其刑。被告乙○○
    前因違反毒品危害防制條例案件，經原審於89年3月27日以
    89年度訴字第294號判決判處有期徒刑8月確定。又另因違反
    毒品危害防制條例案件，經原審於89年11 月2日以89年度板
    簡字1634號判決判處有期徒刑6月確定。上開二罪經定應執
    行刑為有期徒刑1年，刑期起算日為90年2月9日，指揮書執
    畢日期為91年2月8日，於91年1月25日因縮短刑期執行完畢
    出監，此有卷附臺灣高等法院被告全國前案紀錄表可按，五
    年內再犯本件犯行，應論以累犯並加重其刑。並遞加重之。
四、原審認被告罪證明確，適用刑法第28條、第56條、第321條
    第1項第1款、第2款、第3款、第38條第1項第2款規定，並審
    酌被告乙○○之素行、其所用之夜間侵入住宅、毀壞門扇、
    攜帶兇器等手段，較之一般竊盜行為情節為重，行竊次數多
    達三次，及其造成之危害與於本院審理中能坦承犯行之犯罪
    後態度等一切情狀，量處有期徒刑壹年拾月，扣案自製板手
    3支、尖嘴鉗1支、活動板手3支、鑿子1支等工具，均係被告
    所有且為本件竊盜犯行時所使用之工具或攜帶之物，業據被
    告於警詢中自承明確，應依刑法第38條第1項第2款之規定併
    為沒收之諭知。經核認事用法，並無違誤，量刑亦無不當，
    應予維持，被告上訴意旨仍執上開陳詞，否認犯行，為無理
    由，應予駁回。
五、被告經合法傳喚，無正當之理由不到庭，爰不待其陳述，逕
    行判決。
據上論斷，應依刑事訴訟法第368條、第371條，判決如主文
。
本案經檢察官鄭龍照到庭執行職務。
中　　華　　民　　國　　94　　年　　6 　　月　　30　　日
　　　　　　　　　刑事第二十一庭審判長法　官  溫耀源
　　　　　　　　　　　　　　　　　　  法　官  江振義
　　　　　　　　　　　　　　　　　　  法　官  邱同印
以上正本證明與原本無異。
不得上訴。
          　　　　　　　　　　　　　　書記官  莊昭樹
中　　華　　民　　國　　94　　年　　6 　　月　　30　　日
附錄：本案論罪科刑法條全文
刑法第三百二十一條
犯竊盜罪而有左列情形之一者，處六月以上五年以下有期徒刑：
  一、於夜間侵入住宅或有人居住之建築物、船艦或隱匿其內而
      犯之者。
  二、毀越門扇、牆垣或其他安全設備而犯之者。
  三、攜帶兇器而犯之者。
  四、結夥三人以上而犯之者。
  五、乘火災、水災或其他災害之際而犯之者。
  六、在車站或埠頭而犯之者。
前項之未遂犯罰之。
附表
┌──┬─────┬─────┬────┬─────┬─────┬────┬─────┐
│編號│ 竊盜時間 │ 竊盜地點 │ 被害人 │ 竊盜方式 │ 所得財物 │ 既未遂 │   備註   │
├──┼─────┼─────┼────┼─────┼─────┼────┼─────┤
│ 一 │93年4 月27│臺北縣板橋│ 丁○○ │被告乙○○│女用手錶2 │  既遂  │毀損部分未│
│    │日21時許  │市○○街60│        │負責把風，│只、新台幣│        │據被害人雷│
│    │          │巷3 弄8 號│        │由甲○○持│少許、行李│        │大岳告訴  │
│    │          │4 樓      │        │自製且客觀│鄉、皮包、│        │          │
│    │          │          │        │上可供作為│床罩、禮券│        │          │
│    │          │          │        │凶器之板手│等物      │        │          │
│    │          │          │        │，破壞住宅│          │        │          │
│    │          │          │        │大門門鎖而│          │        │          │
│    │          │          │        │侵入住宅竊│          │        │          │
│    │          │          │        │取        │          │        │          │
├──┼─────┼─────┼────┼─────┼─────┼────┼─────┤
│ 二 │93年5月5日│臺北縣中和│ 丙○○ │被告乙○○│黃金手鍊1 │  既遂  │毀損、侵入│
│    │15時許    │市○○路12│        │負責把風，│條、咖啡色│        │住宅部分未│
│    │          │6巷2弄3號2│        │由甲○○持│皮包、一些│        │據被害人黃│
│    │          │樓        │        │自製且客觀│女用裝飾品│        │明和告訴  │
│    │          │          │        │上可供作為│          │        │          │
│    │          │          │        │凶器之板手│          │        │          │
│    │          │          │        │，破壞住宅│          │        │          │
│    │          │          │        │大門門鎖而│          │        │          │
│    │          │          │        │侵入住宅竊│          │        │          │
│    │          │          │        │取        │          │        │          │
├──┼─────┼─────┼────┼─────┼─────┼────┼─────┤
│ 三 │93年5月9日│臺北縣中和│ 戊○○ │被告乙○○│  無損失  │  未遂  │毀損部分未│
│    │23時許    │市○○路45│        │負責把風，│          │        │據被害人劉│
│    │          │6巷2弄12號│        │由甲○○持│          │        │進春告訴  │
│    │          │4樓       │        │自製且客觀│          │        │          │
│    │          │          │        │上可供作為│          │        │          │
│    │          │          │        │凶器之板手│          │        │          │
│    │          │          │        │，破壞住宅│          │        │          │
│    │          │          │        │大門門鎖而│          │        │          │
│    │          │          │        │侵入住宅竊│          │        │          │
│    │          │          │        │取        │          │        │          │
└──┴─────┴─────┴────┴─────┴─────┴────┴─────┘
